臺灣高等法院臺中分院刑事判決
111年度上更一字第51號

上  訴  人  臺灣苗栗地方檢察署檢察官
被      告  劉文偉
選任辯護人  官厚賢律師（法扶律師）
上列上訴人因被告違反毒品危害防制條例案件，不服臺灣苗栗地
方法院110年度訴字第327號中華民國110年11月5日第一審判決（
起訴案號：臺灣苗栗地方檢察署110年度偵字第4448號），提起
上訴，判決後經最高法院發回更審，本院判決如下：
    主  文
原判決關於其刑之部分撤銷。
乙○○處有期徒刑壹年拾月，緩刑伍年，緩刑期間付保護管束，並
應於本判決確定之日起壹年內向公庫支付新臺幣拾萬元，及接受
受理執行之地方檢察署所舉辦之法治教育貳場次。
    犯罪事實及理由
一、本審審判範圍之說明：
  ㈠按刑事訴訟法第348條第3項規定：「上訴得明示僅就判決之
    刑、沒收或保安處分一部為之。」，核其立法理由謂：「為
    尊重當事人設定攻防之範圍，並減輕上訴審審理之負擔，容
    許上訴權人僅針對刑、沒收或保安處分一部提起上訴，其未
    表明上訴之認定犯罪事實部分，則不在第二審之審判範圍。
    如為數罪併罰之案件，亦得僅針對各罪之刑、沒收、保安處
    分或對併罰所定之應執行刑、沒收、保安處分，提起上訴，
    其效力不及於原審所認定之各犯罪事實，此部分犯罪事實不
    在上訴審審查範圍」等語。故就各罪之刑，依據現行法律的
    規定，已得不隨同其犯罪事實，而單獨成為上訴之客體，且
    於上訴人明示僅就刑度上訴時，第二審法院即不再就原審所
    認定之犯罪事實為審查，而應以原審所認定之犯罪事實，作
    為論認原審所定刑度妥適與否的判斷基礎。
  ㈡查臺灣苗栗地方檢察署檢察官所具上訴書記載：「…茲對原判
    決『量刑』部分聲明不服，提起上訴…」等語（見本院前審卷
    第15頁），檢察官於本院本審準備程序中亦陳明：原判決適
    用刑法第59條並諭知緩刑，有所不當，餘詳如上訴書所載等
    語（見本院本審卷第67頁），復於本院本審審理中陳稱：「
    （審判長問：是否依照刑事訴訟法第348 條第3 項，僅就刑
    的部分上訴，對於原審判決認定之犯罪事實、罪名及沒收之
    宣告均不上訴？）對。原審適用刑法第59條及緩刑部分有所
    違誤」等語（見本院本審卷第100頁）。足認檢察官已明示
    其上訴意旨係認原審依刑法第59條酌減其刑及諭知緩刑不當
    ，至於原審判決所認定之犯罪事實部分，檢察官則不上訴，
    被告乙○○（下稱被告）復未提起上訴。揆諸前揭規定意旨，
    本院應僅就原審刑之部分妥適與否進行審理，其他部分則非
    本院之審查範圍。
二、本院據以審查上訴內容有無理由所依憑之原判決所認定之犯
    罪事實及其罪名部分：
　㈠本案原審判決所認定之犯罪事實：「乙○○明知甲氧基甲基安
    非他命( Methoxymethamphetamine、MMA)、硝西泮（
　　Nitrazepam）分別屬毒品危害防制條例第2 條第2 項第2 款
    、第4 款之第二級、第四級毒品，非經許可不得販賣，竟意
    圖營利，基於販賣第二級、第四級毒品之犯意，於民國110
    年7月13日某時許，以附表編號2所示之行動電話連結網際網
    路，在通訊軟體Twitter之聊天室群組內，以用戶暱稱「台
    中營」張貼載有「台中咖啡廳100品質不打槍」「1：6；買5
    送1 ；買10送2」等廣告，並以文字「還不趕快私訊了解？＃
    音樂課＃雪花」等文字，對不特定人推銷販售毒品。俟苗栗
    縣警察局大湖分局（下稱大湖分局）分隊長於110年7月14日
    瀏覽前開訊息後，以暱稱「阿信」之人在其底下留言「哥有
    什麼好料的」，乙○○隨即要求以微信（暱稱「愛因斯坦」）
    聯絡，雙方聯繫後，約定以新臺幣(下同) 6000元之價格買
    賣毒品咖啡包10包（另贈送2 包），並相約於110年7月15日
    18時30分許，在苗栗縣○○鄉○○村○○0 ○00號便利商店前交易
    上開毒品。嗣經大湖分局分隊長於交易時，旋即當場表明警
    察身分將其逮捕而販賣毒品未遂，現場並扣得如附表所示之
    物，經將如附表編號1所示之物送檢驗後，檢驗出含有第二
    級毒品甲氧基甲基安非他命（MMA）、第四級毒品硝西泮（N
    itrazepam）等成分，始查悉上情」。（原文照引原判決犯
    罪事實欄一所載）。
　㈡原判決論罪部分：
　⒈109年7月15日修正施行之毒品危害防制條例增定第9條第3 項
    ，謂：「犯前5條之罪（按即毒品危害防制條例第4 條至第8
    條）而混合2種以上之毒品者，適用其中最高級別毒品之法
    定刑，並加重其刑至二分之一。」該條項所稱之「混合」，
    係指將2種以上之毒品摻雜調合，無從區分而言（如置於同
    一包裝）。考其立法目的，係因目前毒品查緝實務，施用混
    合毒品之型態日益繁多，且因混合毒品之成分複雜，施用後
    所造成之危險性及致死率均高於施用單一種類者，為加強遏
    止混合毒品之擴散，爰增定犯毒品危害防制條例第4條至第8
    條之罪，而有混合2種以上毒品之情形者，加重其刑至二分
    之一。此規定係就犯罪類型變更之個別犯罪行為予以加重，
    當屬刑法分則加重之性質而成為另一獨立之罪。查被告所販
    賣如附表編號1所示之毒品，經送鑑定結果，確實含有第二
    、四級毒品成分，業如前述，乃係同一包裝內摻雜調合有2
    種以上之毒品，自屬該項所稱之混合2種以上之毒品。
　⒉按刑事偵查技術上所謂之「釣魚」，係指對於原已犯罪或具
    有犯罪故意之人，以設計引誘之方式，迎合其要求，使其暴
    露犯罪事證，再加以逮捕或偵辦者而言。此乃純屬偵查犯罪
    技巧之範疇，並未違反憲法對於基本人權之保障，且於公共
    利益之維護有其必要性。警方為求破案，授意執勤員警佯裝
    購毒而與毒販聯繫，經毒販允諾，依約攜帶毒品交付予佯裝
    購毒之人，旋為埋伏警員當場查獲者，於此誘捕偵查案件，
    販毒者雖有販毒之故意，且依約攜帶毒品前往交付，並已著
    手實施販毒之行為，然因係受警員引誘偽稱欲購買毒品，警
    員原無買受毒品之意思，其虛與買賣毒品，意在辦案，以求
    人贓俱獲，伺機逮捕，實際上不能真正完成買賣毒品之行為
    ，而應僅論以販賣毒品未遂罪。是本案係由警員佯裝購毒者
    而遭查獲，雙方未完成毒品交易行為，是核被告所為，係犯
    毒品危害防制條例第9條第3項、第4條第6項、第2項、第4項
    之販賣第二級毒品而混合二種以上之毒品未遂罪。
　③被告著手販賣前意圖販賣而持有第二級、第四級毒品之低度
    行為，應為販賣未遂之高度行為所吸收，均不另論罪。
三、刑之加重或減輕事由：
　㈠毒品危害防制條例第9條於109年1月15日修正公布，自109年7
    月15日施行，修正後該條第3項明定「犯前5條之罪(包括同
    條例第4條至第8條之罪)而混合二種以上之毒品者，適用其
    中最高級別毒品之法定刑，並加重其刑至二分之一。」，參
    酌其修正理由「本條第3項所稱之混合，係指將二種以上之
    毒品摻雜調合，無從區分而言(如置於同一包裝)。依目前毒
    品查緝實務，施用混合毒品之型態日益繁多，且因混合毒品
    之成分複雜，施用後所造成之危險性及致死率均高於施用單
    一種類者，為加強遏止混合毒品之擴散，爰增訂第3項，規
    定犯第4條至第8條之罪，而有混合二種以上毒品之情形者，
    加重其刑至二分之一。另本項係屬分則之加重，為另一獨立
    之犯罪型態，如其混合二種以上毒品屬不同級別，應依最高
    級別毒品所定之法定刑，並加重其刑至二分之一，例如販賣
    混合第三級及第四級毒品者，依販賣第三級毒品之法定刑處
    斷，並加重其刑至二分之一；如屬同一級別者，因無從比較
    高低級別，則依各該級別毒品所定之法定刑，加重其刑至二
    分之一，併予敘明。」，是依新修正本條例第9條第3項之修
    正及規範意旨，立法者係認為行為人混合多種毒品而成新興
    毒品之情形，由於產生之新興毒品效用更強或更便於施用，
    更容易造成毒品之擴散，危險性更高，故更應針對此等混合
    型新興毒品之製造、運輸、販賣等行為加重刑責，以遏止混
    合型新興毒品之氾濫。本件扣案之毒品咖啡包，經鑑定含有
    甲氧基甲基安非他命( Methoxymethamphetamine、MMA)、硝
    西泮（Nitrazepam）之毒品成分，此有衛生福利部草屯療養
    院草療鑑字第1100700196號、0000000000號鑑驗書在卷可憑
    （偵卷第141頁、第143頁），係同一包裝內摻雜調合有不同
    級別二種以上之毒品，自屬該項所稱之混合二種以上之毒品
    ，依新修正之本條例第9條第3項之規定，適用最高級別毒品
    （第二級毒品）所定之法定刑，並除法定刑無期徒刑部分，
    依法不加重外，其餘法定刑部分加重其刑。
　㈡被告已著手販賣第二級毒品而混合二種以上之毒品犯行之實
    施，然因佯裝為買家之員警自始欠缺購毒真意而不遂，為未
    遂犯，爰依刑法第25條第2項規定，按既遂犯之刑度減輕其
    刑。
　㈢又按犯第4條至第8條之罪於偵查及歷次審判中均自白者，減
    輕其刑，毒品危害防制條例第17條第2項定有明文。被告於
    警詢時、偵查中、原審及本院前審及本審審理中均自白販賣
    第二級毒品而混合二種以上之毒品未遂之犯行，應依毒品危
    害防制條例第17條第2項之規定減輕其刑。
　㈣再按毒品危害防制條例第17條第1 項規定「犯第4 條至第8 
    條、第10條或第11條之罪，供出毒品來源，因而查獲其他正
    犯或共犯者，減輕或免除其刑」，係指被告供出毒品來源之
    對向性正犯，或與其具有共同正犯、共犯（教唆犯、幫助犯
    ）關係之毒品由來者之相關資料，諸如其前手或共同正犯、
    共犯之姓名、年籍、住居所或其他足資辨別之特徵及犯罪事
    實，使調查或偵查犯罪之公務員得據以對之發動調查或偵查
    程序，並因此而確實查獲其人、其犯行者，始足當之。亦即
    被告「供出毒品來源」與嗣後之查獲正犯或共犯間，必須具
    有先後且相當因果關係，即得適用上開減輕或免除其刑之規
    定（最高法院105 年度台上字第1484號判決參照）。被告雖
    於警詢時供稱其本案毒品來源為「陳耀揚」之人，經原審法
    院向苗栗縣警察局大湖分局函詢查獲情形，據該局回覆略以
    ：被告在警詢筆錄中指稱所販賣之毒品係向「陳耀揚」之人
    購買，惟無法提供相關資料；經警送鑑驗扣案手機進行調查
    、分析並調閱通聯資料，始知悉電信門號0000000000、0000
    000000，門號申登人、使用人王○凱（按指王柏凱）涉有嫌
    疑，業經警方於110年7月30日前往苗栗看守所借詢受羈押人
    劉○偉（即被告），被告指認並供稱王○凱為其毒品上游，目
    前尚積極調查中等情，有該局110年9月22日湖警偵字第1100
    011805號函及所附被告第3次警詢筆錄、指認紀錄表、通聯
    調資閱資料、王○凱戶役政資料在卷可參（見原審卷第105至
    131頁），嗣於本院前審審理中，經承辦員警覆稱：…王嫌矢
    口否認其為劉嫌之毒品上游來源，並稱與劉嫌同為販毒組織
    擔任「小蜜蜂」角色，負責刊登販賣毒品廣告以拓展客源及
    進行毒品交易，黃少宏及蔡琦翎為其人共同之上手，負責聯
    繫毒品上游進行毒品購買批貨，再交由王、劉2人進行毒品
    交易。本案現於偵查階段，尚未查獲相關犯罪嫌疑人，俟相
    關證據蒐證完備後，依法偵辦移送該管地方檢察署等語，有
    111年1月18日偵查報告在卷可憑（見本院前審卷第53頁）。
    惟上開承辦員警提出之偵查報告已記載王柏凱坦承與被告同
    為販毒組織擔任「小蜜蜂」角色，負責刊登販賣毒品廣告以
    拓展客源及進行毒品交易等情；且被告於110年7月16日警詢
    時就如何由手機中Telegram 暱稱「K」係其毒品來源、WeCh
    at暱稱「順」之男子即是「K」，並說明手機0000000000號
    有連繫過「K」；並自「K」處取得供本案販賣所用之毒品，
    「K」本名好像是「陳耀揚」，如果有照片其可指認；並同
    意警方就扣案手機進行鑑識分析採證及通訊追溯上游使用等
    情（見偵卷第39頁），復於原審準備程序中陳稱：咖啡包的
    來源匿名「K」，其只知道他名字叫「陳耀陽」，後來才知
    道他的真正名字叫王柏凱等語（見原審卷第86頁）。再經本
    院本審調借臺灣臺中地方檢察署111年度偵字第9296號卷（
    即王柏凱等違反毒品危害防制條例案件）核閱結果，以苗栗
    縣警察局大湖分局員警執行網路巡邏，於通訊軟體Twitter
    見暱名「台中營」刊登毒品咖啡包廣告，遂於110年7月15日
    執行誘捕偵查，約定以6000元價格購買毒品咖啡包10包(買1
    0送2)，並於同日18時30分許在苗栗縣○○鄉○○村○○0○00號前
    查獲乙○○販賣毒品未遂案，現場查扣混合第二、四級毒品成
    分之毒品咖啡「雪花」包裝l2包及涉案智慧型手機2支。詢
    據乙○○供稱毒品來源係先由黃少宏向毒品上游批貨，再夥同
    蔡琦翎、王柏凱取毒品咖啡包後，囤放於於臺中市○○區○○路
    00巷0弄00號販毒據點，經刊登販賣毒品廣告招攬購毒者後
    ，以Telegram群組回報毒品交易之相關訊息，為黃少宏、蔡
    琦翎控管，再自販毒據點提取毒品咖啡包前往交易。案經警
    方溯源偵查，通知黃少宏、蔡琦翎、王相凱等人到案，始據
    以偵辦等情，有苗栗縣警察局大湖分局刑事案件報告書可憑
    （見偵9296影卷第41頁），堪認被告經警查獲後，被告於警
    詢時即供出暱稱「K」、「順」之人為其毒品來源，且為同
    一人，姓名好像 為「陳耀揚」，並供明其電話聯絡過程、
    願意指認照片及同意警方就其持用之手機進行鑑識分析採證
    通訊追溯上游，經警依被告之供述，始溯源偵查案外人黃少
    宏、蔡琦翎、王柏凱3人到案偵辦，而前揭王柏凱等3人與被
    告就本件共同販賣第二級毒品而混合二種以上毒品咖啡包未
    遂之犯行，業經檢察官提起公訴，有臺灣臺中地方檢察署11
    1年度偵字第9296號起訴書可憑（見本院本審卷第117至120
    頁）。是被告已於查獲後警詢時即供明匿名「K」之人為毒
    品來源，雖於警詢時供稱真實姓名可能為 「陳耀揚」而並
    未能供出王柏凱姓名，惟已供出Telegram 暱稱「K」、WeCh
    at暱稱「順」及電話號碼以供查證，並同意將其手機進行鑑
    識分析採證及通訊追溯上游使用，嗣並配合指證，堪認被告
    已提供毒品來源之共犯足資辨別之特徵及犯罪事實，使調查
    或偵查犯罪之公務員得據以對之發動偵查程序，並經檢察官
    偵查後認定案外人王柏凱與被告係本件犯行之共犯並提起公
    訴，依上開說明，被告應係供出毒品來源，因而查獲其他共
    犯，應依毒品危害防制條例第17條第1項之規定再減輕其刑
    。
　㈤而有二種以上刑之加重或減輕者，遞加或遞減之；刑有加重 
    及減輕者，先加後減。刑法第70條、第71條第1項分別定有
    明文，是上開加重、減輕事由，依法應先加重後減輕，並分
    別遞減之。
　㈥按刑法第59條所規定之酌量減輕其刑，係裁判上之減輕，必
    以犯罪之情狀顯可憫恕，認為科以最低度刑仍嫌過重者，始
    有其適用。如別有法定減輕之事由者，應優先適用法定減輕
    事由減輕其刑後，猶嫌過重時，方得為之（最高法院98年度
    台上字第6342號判決意旨參照）。是衡酌刑法第59條規定之
    適用，必須犯罪另有特殊之原因與環境，在客觀上足以引起
    一般同情，認為即予宣告法定低度刑期尤嫌過重者，始有其
    適用，而禁絕毒品政策，乃世界先進國家之共識，凡具有一
    般智識之人，均能有所知悉瞭解，被告自難諉為不知，難認
    其犯罪之情狀在客觀上有何足引起一般人同情而確可憫恕之
    情事，且被告販賣第二級毒品而混合二種以上毒品之犯行，
    經加重後已依未遂犯之規定減輕，再依毒品危害防制條例第
    17條第2項、第1項之規定遞減輕之，已無情輕法重，如宣告
    最低刑度仍嫌過重之情事，即無刑法第59條酌減其刑規定適
    用之餘地。
三、撤銷改判之理由
　㈠原審審理後，認被告犯罪事證明確而予以科刑，固非無見，
    惟查：
　⒈被告於警詢時即已供出匿名「K」之人為毒品來源，雖於警詢
    時供稱實姓名可能為「陳耀揚」，惟其業已供出Telegram 
    暱稱「K」、WeChat暱稱「順」，並提供電話號碼以供查證
    ，且同意警方就扣案手機進行鑑識分析採證及通訊追溯上游
    使用，嗣警依被告供述循線查獲案外人王柏凱等3人到案偵
    辦，檢察官偵查後認定上開3人與被告係本件犯行之共犯並
    提起公訴，堪認被告已提供共犯足資辨別之特徵及犯罪事實
    ，使調查或偵查犯罪之公務員得據以對之發動偵查程序，自
    應依毒品危害防制條例第17條第1項之規定減輕其刑。 原審
    判決認本案並無因被告供出毒品來源而查獲其他正犯或共犯
    之情事，未依上開規定減輕其刑，容有未合。
　⒉被告所為本案犯行，於依前開加重、減輕規定予以先加重後
    遞減輕其刑後，難認有「猶認其犯罪之情狀顯可憫恕，即使
    科以該減輕後之最低度刑仍嫌過重」之情形，業如前述，原
    審適用刑法第59條規定予以酌減其刑，尚有未洽。
　　檢察官上訴認本件不應適用刑法第59條酌減其刑，非無理由
    ，且原判決另有未適用毒品危害防制條例第17條第1項之情
    事，所處之刑自無可維持，應由本院予以撤銷改判。 
　㈡爰以行為人責任為基礎，審酌被告以通訊軟體在聊天室內發
    布有提供毒品販賣之文字訊息，欲藉此牟利，所為極不可取
    ，然幸經為執行網路巡邏勤務之警員發現，雙方約定毒品交
    易而未遂，實際上亦尚未促成毒品之流通，數量尚非甚鉅，
    及其犯罪動機、目的、手段、販賣數量、價金及其實際上並
    未獲利，並供稱其本來從事餐飲業，因疫情被裁員，身上沒
    錢，沒有工作，經濟出現問題而從事本件犯行（見原審卷第
    147頁），且被告前未有何論罪科刑紀錄，其素行尚稱良好
    ，被告年紀甚輕，思慮難期周全，犯後坦承犯行並積極配合
    指證毒品來源，堪認犯後態度良好，頗有悔意，及其自承高
    中畢業之智識程度，從事研磨工廠作業員，月收入約3萬元
    、需要撫養照顧母親之家庭經濟狀況（見原審卷第148頁）
    等一切情狀，量處如主文第2項所示之刑。
  ㈢檢察官上訴意旨雖另以本件不宜緩刑等語。惟按行為經法院
    評價為不法之犯罪行為，且為刑罰科處之宣告後，究應否加
    以執行，乃刑罰如何實現之問題。依現代刑法之觀念，在刑
    罰制裁之實現上，宜採取多元而有彈性之因應方式，除經斟
    酌再三，認確無教化之可能，應予隔離之外，對於有教化、
    改善可能者，其刑罰執行與否，則應視刑罰對於行為人之作
    用而定。倘認有以監禁或治療謀求改善之必要，固須依其應
    受威嚇與矯治之程度，而分別施以不同之改善措施（入監服
    刑或在矯治機關接受治療）；反之，如認行為人對於社會規
    範之認知並無重大偏離，行為控制能力亦無異常，僅因偶發
    、初犯或過失犯罪，刑罰對其效用不大，祇須為刑罰宣示之
    警示作用，即為已足，此時即非不得緩其刑之執行，並藉違
    反緩刑規定將入監執行之心理強制作用，謀求行為人自發性
    之改善更新。而行為人是否有改善之可能性或執行之必要性
    ，固係由法院為綜合之審酌考量，並就審酌考量所得而為預
    測性之判斷，但當有客觀情狀顯示預測有誤時，亦非全無補
    救之道，法院仍得在一定之條件下，撤銷緩刑（參刑法第75
    條、第75條之1），使行為人執行其應執行之刑，以符正義
    。由是觀之，法院是否宣告緩刑，有其自由裁量之職權，而
    基於尊重法院裁量之專屬性，對其裁量宜採取較低之審查密
    度，祇須行為人符合刑法第74條第1項所定之條件，法院即
    得宣告緩刑（最高法院102年度台上字第4161號判決意旨參
    照）。查被告除本案尚在本院本審審理中，別無其他偵查、
    審理中或經判決確定之案件，有臺灣高等法院前案紀錄表可
    參，堪認被告未曾因故意犯罪受有期徒刑以上刑之宣告，現
    亦無涉犯其他案件，其因上開行為致罹刑典，犯罪後自始坦
    承犯行，並配合警方指證查獲共犯，犯後態度良好，頗具悔
    意，若因本案遽予入監執行，勢必對於被告家庭、生活及工
    作產生嚴重影響，本院仍認被告經本案偵、審程序及科刑教
    訓，當知所警惕而無再犯之虞，是上開所宣告之刑，以暫不
    執行為適當，爰依刑法第74條第1項第1款規定，併予宣告緩
    刑5年，以啟自新。並為促使被告日後能更加重視法規範秩
    序、強化法治觀念，敦促其確實惕勵改過，本院認應課予一
    定條件之緩刑負擔，令其能從中深切記取教訓並戒慎行止，
    爰依刑法第74條第2項第4款及第8款規定，命被告應於本判
    決確定後一年內向公庫支付10萬元，及接受受理執行之地方
    檢察署所舉辦之法治教育2場次，且依刑法第93條第1項第2
    款諭知緩刑期間付保護管束，徐觀後效，並促其於緩刑期間
    徹底悔過。另倘被告於本案緩刑期間，違反上開所定負擔且
    情節重大，足認原緩刑之宣告難收其預期效果，而有執行刑
    罰之必要者，依刑法第75條之1第1項第4款規定，檢察官得
    聲請撤銷其緩刑之宣告，併此敘明。
據上論斷，應依刑事訴訟法第369條第1項前段、第364條、第299
條第1項前段，判決如主文。
本案經檢察官韓茂山提起公訴，檢察官楊岳都提起上訴，檢察官
甲○○到庭執行職務。
中　　華　　民　　國　　111 　年　　9 　　月　　14　　日
            刑事第十二庭   審判長法　官　張  國  忠
                                 法　官  李  雅  俐
                                 法　官  陳      葳 
以上正本證明與原本無異。
如不服本判決應於收受送達後20日內向本院提出上訴書狀，其未
敘述上訴理由者，並得於提起上訴後20日內向本院補提理由書狀
（均須按他造當事人之人數附繕本）「切勿逕送上級法院」。因
疫情而遲誤不變期間，得向法院聲請回復原狀。 

　　　　　　　　　　　　　     　書記官  蔡  皓  凡

中　　華　　民　　國　　111 　年　　9 　　月　　14　　日
                  
附錄法條：
毒品危害防制條例第4條
製造、運輸、販賣第一級毒品者，處死刑或無期徒刑；處無期徒
刑者，得併科新臺幣3千萬元以下罰金。
製造、運輸、販賣第二級毒品者，處無期徒刑或10年以上有期徒
刑，得併科新臺幣1千5百萬元以下罰金。
製造、運輸、販賣第三級毒品者，處7年以上有期徒刑，得併科
新臺幣1千萬元以下罰金。
製造、運輸、販賣第四級毒品者，處5年以上12年以下有期徒刑
，得併科新臺幣5百萬元以下罰金。
製造、運輸、販賣專供製造或施用毒品之器具者，處1年以上7年
以下有期徒刑，得併科新臺幣1百50萬元以下罰金。
前五項之未遂犯罰之。
毒品危害防制條例第9條
成年人對未成年人販賣毒品或犯前三條之罪者，依各該條項規定
加重其刑至二分之一。
明知為懷胎婦女而對之販賣毒品或犯前三條之罪者，亦同。
犯前五條之罪而混合二種以上之毒品者，適用其中最高級別毒品
之法定刑，並加重其刑至二分之一。




















附表：
編號 名稱 數量 備註 1 毒品咖啡包 12包 抽檢其中檢品編號B0000000(取樣自檢品編號B0000000），送驗淨重6.9329公克，驗餘數量淨重5.2539公克，檢出第二級毒品甲氧基甲基安非他命( Methoxymethamphetamine、MMA)、硝西泮（Nitrazepam），除其中甲氧基甲基安非他命檢出純度1.1%外，其餘成分估算其純度均小於1%。推估12包之檢驗前總淨重78.2477公克，甲氧基甲基安非他命總純質淨重為0.8607公克。 2 redmi廠牌行動電話(含SIM卡) 1支 供刊登廣告及與本案喬裝買家之員警聯繫所用 3 iphone廠牌行動電話(含SIM卡) 1支 與本案無關